臺灣高雄地方法院刑事判決　　　　　　　92年度訴字第2258號
公　訴　人　臺灣高雄地方法院檢察署檢察官
被　　　告　丙○○
　　　　　　　　　　（現在臺灣高雄監獄另案執行中）
選任辯護人　蔡進清律師
上列被告因違反槍砲彈藥刀械管制條例案件，經檢察官提起公訴
（92年度偵字第14245 號），本院判決如下：
    主  文
丙○○無罪。
    理  由
一、公訴意旨略以：丙○○明知具有殺傷力之制式手槍為管制物
    品，非經中央主管機關許可，不得受寄而持有之，竟未經許
    可，於民國88年8 月中旬某日，在臺北市○○路379 巷23號
    2 樓住處內，受友人吳文書（已於88年8 月24日死亡）之委
    託，代為保管其所有之具有殺傷力之奧地利ＧＬＯＣＫ廠製
    17型口徑9mm 制式半自動手槍（槍號：ＴＹ447 號、槍枝管
    制編號：0000000000號）1 支（下稱制式半自動手槍），旋
    末經許可，無故而予寄藏持有。嗣發覺吳文書死亡，乃於同
    年10月間，將該制式半自動手槍與自己所有奧地利ＧＬＯＣ
    Ｋ廠26型制式90手槍、美製ＳＭＩＴＨ＆ＷＥＳＳＯＮ廠制
    式90手槍及子彈數顆拿至台北市○○路○段151 巷150 號旁
    之寧波同鄉會公墓內藏放。嗣丙○○因販賣槍枝案件經警查
    獲，而於88年11月29日帶同警方前往上開公墓，取出而扣得
    上開槍枝3支及制式子彈8顆（丙○○所有之奧地利ＧＬＯＣ
    Ｋ廠26型制式90手槍、美製ＳＭＩＴＨ＆ＷＥＳＳＯＮ廠制
    式90手槍及子彈已另案宣告沒收確定，且與本案制式半自動
    手槍均已銷燬），因認被告涉犯違反槍砲彈藥刀械管制條例
    第7 條第4 項未經許可寄藏手槍罪嫌。
二、按被告以外之人（包括證人、鑑定人、告訴人、被害人及共
    同被告等）於檢察事務官、司法警察官或司法警察調查中所
    為之陳述，與審判中不符時，其先前之陳述具有較可信之特
    別情況，且為證明犯罪事實存否所必要者，得為證據。刑事
    訴訟法第159 條之2 定有明文。本件證人即被告父親丁○○
    曾於警詢中為陳述，嗣於本院審理中傳訊作證所為之陳述，
    與警詢大致相符，而檢察官既爭執證人丁○○警詢筆錄之證
    據能力，則本院自應將丁○○之警詢筆錄予以排除，而直接
    以證人丁○○於本院之證述作為證據。又按被告以外之人於
    審判外向法官所為之陳述，得為證據，刑事訴訟法第159 條
    之1 第1 項定有明文。立法理由係認被告以外之人之陳述係
    在法官面前為之，因其任意陳述之信用性已受確定保障之情
    況下所為，自得作為證據。不問係其他刑事案件之羈押訊問
    期日、勘驗期日、準備程序期日、審理期日或民事事件、行
    政訴訟程序，凡係在普通法院法官（軍事法官、外國法官不
    與之）面前所為之陳述，均具有證據能力，本件證人乙○○
    、劉建華、戊○○於本院另案89年度重訴字第11號歷審審理
    中於法官面前所為之陳述，揆諸前揭說明，自具有證據能力
    。末按被告以外之人於審判外之陳述雖不符刑事訴訟法第15
    9 條之1 至之4 等4 條之規定，而經當事人於審判程序同意
    作為證據，法院審酌該言詞陳述或書面陳述作成時之情況，
    認為適當者，亦得為證據。本件證人乙○○、劉建華、戊○○固均曾於另案誣告案件之警詢及偵查中為陳述，其性質雖
    屬傳聞證據，且查無符合同法第159 條之1 至之4 等前4 條
    之情形，其等所為之上開警詢及偵查筆錄內容，業經被告丙○○、辯護人及檢察官於審判程序同意作為證據，依上開規
    定，是其於警詢及偵查中之證言應具有證據能力。
三、公訴意旨認被告涉有寄藏制式手槍罪嫌，無非係以被告於高
    雄市政府刑警大隊88年12月22日調查筆錄坦承犯行、同日檢
    察官進行偵訊時之偵查筆錄亦未表示借提有何不當，並有扣
    案之制式半自動手槍1 支，及該制式半自動手槍經送內政部
    警政署刑事警察局鑑驗結果：槍管內具陸條右旋之來復線，
    機械性能良好，認具殺傷力，有內政部警政署刑事警察局88
    年12月6 日刑鑑字第127124號鑑驗通知書1 紙；而被告抗辯
    係警員戊○○及四海幫兄弟乙○○栽槍等情，亦經戊○○、
    乙○○證述並無栽槍明確，而就戊○○、乙○○有無栽槍部
    分經臺灣高雄地方法院檢察署偵查終結，而以91年度偵字第
    19655 號不起訴處分確定，足見被告抗辯無可採等語為其論
    據。
四、訊據被告則堅詞否認有受寄藏制式半自動手槍之犯行，辯稱
    係遭警察栽槍，而以：
(一)、本案該制式半自動手槍部分，係經檢察官以88年度偵字第26
    283 號起訴而繫屬於鈞院，並經鈞院89年重訴字第11號判決
    ，為前案起訴效力所及，本案自不得重覆起訴，重覆判決。
(二)、伊於88年10月28日為警查獲自菲律賓以郵寄包裹走私進口供
    販賣之槍枝後即遭羈押禁見，警察為了績效，在借提勸其配
    合栽槍，表示持有槍枝會被販賣槍枝吸收，對伊並沒有不利
    。
(三)、又伊88年11月29日非伊主動帶同員警取槍，而係員警帶伊至
    寧波公園取得該制式半自動手槍後，所製作之警詢筆錄表示
    該次取出的槍、彈，均係伊不想賣了而藏在寧波公園，並未
    提到該制式半自動手槍來源，熟料在送鑑定後，發現該制式
    半自動手槍另涉86年間吳文書在桃園開槍之案件，才又補做
    88 年12 月22日之警詢筆錄，改稱推給已死吳文書所寄藏的
    。
(四)、伊在羈押禁見期間，警員為了勸伊配合栽槍，找來了遭通緝
    的四海幫兄弟乙○○、劉建華等人勸其配合，表示會給伊鉅
    額安家費，果然伊父親於88年11月5 日有收到劉建華送的新
    臺幣（下同）10萬元安家費，伊才答應配合栽槍，後又安排
    通知伊之父親與伊會客，伊擔心家人安危，才多次配合栽槍
    ，筆錄均是警員戊○○編的。
五、被告前自88年3 月間某日起至88年11月1 日止，連續自菲律
    賓私運槍、彈進口，並販賣槍、彈之犯行，業據本院89年度
    重訴字第11號判決，提起上訴判決後，經最高法院發回，由
    臺灣高等法院高雄分院以91年度上更(一)字第205 號判處有期
    徒刑15年，再經上訴，而由最高法院92年度台上字第123 號
    駁回上訴確定。該案確定判決理由謂：本件制式半自動手槍
    經刑事警察局鑑定比對證實係涉及86年6 月30日在桃園縣2
    起民宅槍擊案，且因被告供稱該支手槍非走私進口，乃88年
    8 月中旬吳文書請伊檢修藏放在寧波公墓內，故既然該槍在
    86 年 間已涉及槍擊案，而被告遲至88年始受託寄藏，即與
    被告走私、販賣槍彈行為無裁判上一罪之關係，並非起訴效
    力所及，不得併予審判及宣告沒收等語，故本院自仍得就該
    制式半自動手槍部分予以判決，辯護人仍抗辯本案為前案起
    訴效力所及，自不得重覆起訴、判決，自屬無據，核先敘明
    。
六、按犯罪事實應依證據認定之，無證據不得認定其犯罪事實；
    又不能證明被告犯罪者，應諭知無罪之判決；刑事訴訟法第
    154 條、第301 條第1 項分別定有明文。再按刑事訴訟上證
    明之資料，無論其為直接證據或間接證據，均須達於通常一
    般之人均不致有所懷疑，而得確信其為真實之程度，始得據
    為有罪之認定，若其關於被告是否犯罪之證明未能達此程度
    ，而有合理之懷疑存在時，致使無從形成有罪之確信，在刑
    事訴訟「罪疑唯輕」、「無罪推定」原則下，依據「罪證有
    疑，利於被告」之證據法則，不得遽為不利被告之認定，最
    高法院76年台上字第4986號判例意旨參照。即被告是否犯罪
    之證據應證明至「無庸置疑」之程度，否則，於無罪推定原
    則下，被告自始被推定為無罪之人，對於檢察官所指出犯罪
    嫌疑之事實，並無義務證明其無罪，即所謂不「自證己罪原
    則」，而應由檢察官負提出證據及說服之責任，如檢察官無
    法舉證使達有罪判決之確信程度，以消弭法官對於被告是否
    犯罪所生之合理懷疑，自屬不能證明犯罪，即應諭知被告無
    罪。又按被告之自白，非出於強暴、脅迫、利誘、詐欺、疲
    勞訊問、違法羈押或其他不正方法，且與事實相符者，得為
    證據。被告之自白，不得作為有罪判決之唯一證據，仍應調
    查其他必要之證據，以察其是否與事實相符，刑事訴訟法第
    156條第1項、第2項亦有規定。
七、查：
(一)、被告前於88年10月28日，與尹惠民在台北縣土城市○○路○
    段242 巷1 號9 樓進行買賣槍枝，而為警當場查獲被告交給
    尹惠民之背包內裝有5 把手槍及子彈若干，而在被告身上查
    獲數綑現金及1 把手槍（被告此部分販賣槍、彈之犯行，業
    經判決確定），嗣被告於88年11月29日借提後會同警方至台
    北市○○路○段151 巷150 號旁之寧波同鄉會公墓取出該制
    式半自動手槍，同時尚一起取出奧地利ＧＬＯＣＫ廠26型制
    式90手槍、美製ＳＭＩＴＨ＆ＷＥＳＳＯＮ廠制式90手槍及
    子彈，於當日製作之警詢筆錄中供陳：「（問：你於何時藏
    放上述槍械？）於88年10月間藏放」、「（問：你為何要藏
    放該批槍械？）因當時我已不想再販賣槍械，所以把上述槍
    械收藏起來，並無其他用意」等語（見本院另案89年度重訴
    字第11號之警卷第22頁）。依上開被告供述之內容，可知被
    告自白其持有該制式半自動手槍，倘構成犯罪，則依其持有
    之時間及目的，確實有可能會為前開販賣槍枝之行為所吸收
    ，詎料，此次取出槍、彈送鑑定比對之結果，該制式半自動
    手槍已於86年間經人持該制式半自動手槍，在桃園縣連續持
    槍射擊，而涉及另起槍擊案件，有內政部警政署刑事警察局
    88年12月6 日刑鑑字第127124號鑑驗通知書1 紙在卷可稽，
    故被告嗣於88年12月22日經警再次借提後供陳：「（問：你
    於88年11月29日引導專案人員前往臺北市○○路○段公墓內
    起獲之槍械，其中1 支奧地利克拉克90手槍經送刑事警察局
    鑑驗比對後證實涉及86年6 月30日凌晨4 時至5 時間，發生
    在桃園縣平鎮市復旦里廣興90號及中壢市○○○ 街18號兩件
    民宅槍擊案，這兩件槍擊案是否是你所為？）不是，上述涉
    案槍枝雖是我帶同專案人員起獲的，但這枝涉案的克拉克17
    型90手槍並不是我走私進來的，也就是說這枝槍原來並非我
    所持有」、「於88年8 月中旬某日深夜我朋友吳文書約我在
    我家附近公園見面，見面後他就拿出這支克拉克90手槍請求
    我幫他檢修，他並稱該支手槍有時不能擊發，講完後他就離
    開，我便將該手槍收藏起來，準備改天再幫他檢查看看，可
    是過了不久，大約是88年8 月下旬我忽然發現吳文書在台北
    縣淡水鎮因故遭槍擊死亡，於是我就一直把這支槍收藏起來
    ，直到88年10月間我越想越害怕，才將這支槍與我自己的兩
    支90手槍及數顆子彈拿到台北市○○路○段151 巷150 號旁
    的公墓內藏放」等語（見臺灣高雄地方法院檢察署92年度他
    字第1497號卷第17頁）。衡情被告並未提及吳文書有告知伊
    該2 件槍擊案是否為吳文書所為，為何聽聞吳文書死後要感
    到害怕，又倘被告確實因為害怕而將該制式半自動手槍藏放
    ，則為何又要主動供出該制式自動手槍之來源，而讓自己陷
    於另案槍擊案件之嫌疑，顯與常情有違，且被告於取槍時之
    警詢筆錄確實未提到任何該制式半自動手槍之來源，卻在鑑
    定結果出來後才補做該制式半自動手槍來源之筆錄，足見被
    告抗辯員警原本說持前開制式半自動手槍會被販賣槍枝吸收
    而要伊多認幾把槍，結果卻造成前開2 次筆錄矛盾之情形，
    尚非全然不可信。而被告所供述受寄之吳文書又於88年8 月
    24 日 經他殺死亡，而無從查證補強被告此部分之自白是否
    屬實，此有臺灣板橋地方法院檢察署檢察官就吳文書死亡所
    為之89年度偵字第3524號不起訴處分書查詢內容1 紙在卷可
    稽（見臺灣高雄地方法院檢察署92年度偵字第14245 號卷第
    61頁），況且被告於審理中亦否認識吳文書，且檢察官亦未
    提出被告認識吳文書之證據資料以供本院參酌或調查，則被
    告抗辯員警要伊推給已死亡的吳文書，與一般栽贓給死亡之
    人情形相符等語，尚非無據。
(二)、被告抗辯伊於羈押禁見期間借提至警局時有四海幫兄弟乙○○等人勸伊認槍（即配合警方栽槍），並當場給伊安家費1
    萬元等語，而證人乙○○於另案亦證述：「（問：你有無當
    場拿1 萬元交給被告？）有。這1 萬元是我自己的」、「（
    問：你交1 萬元給被告時警方有無看到？）有。當時警員沒
    有阻止」等語（見臺灣高等法院高雄分院91年度上更(一)字第
    205 號卷第113 頁），並有卷附看守所89年1 月13日之收據
    1 紙（見本院89年度重訴字第11號卷第615 頁）可稽，足見
    乙○○確實有在警局交付1 萬元予被告之一節，應可認定。
    乙○○雖表示是看被告可憐才自己給他1 萬元，是因警方認
    為不止這些槍，要伊勸被告如果有槍多認幾把，然查被告與
    乙○○並不認識，為何警方借提被告，且被告羈押禁見中卻
    由乙○○來勸被告多供出幾把槍，實有違警方辦案之常規，
    且被告係因販賣槍枝而被羈押，乙○○與被告並不認識，為
    何會可憐被告而給被告1 萬元，亦與常情不合。另被告抗辯
    有收栽槍之安家費10萬元，與被告父親丁○○於另案及本院
    審理中證述在被告羈押後之88年11月15日，有1 名不認識自
    稱「吳哥」（即劉建華）之人拿10萬元到家裏給他等語相符
    ，而證人劉建華（綽號老五）對於確實有交10萬元給丁○○
    之事實亦不否認（參見臺灣高等法院高雄分院91年度上更(一)
    字第205 號卷第255 頁及臺灣高雄地方法院檢察署91年度偵
    字第19 655號卷第31頁、第37頁），足見劉建華在被告羈押
    期間確實有另外交給被告父親丁○○10萬元，應可認定；雖
    劉建華表示該10萬元係幫被告向陳俊源（綽號阿元）之人所
    收欠款，然查，劉建華於另案誣告案件警詢時先是證述：是
    刑警夏照柱邀伊到高市刑大之辦公室替被告向一位「阿元」
    的人要錢，沒有人告訴伊弟弟劉國華有涉案，後於偵查中又
    改稱不是夏照柱打電話的，是乙○○打電話，不是夏照柱交
    待「阿元」的事，是戊○○交待伊被告家中的事，提到「阿
    元」及伊弟弟有卡到此事，嗣再經警詢問時竟又改稱是乙○○打電話告訴伊被告槍砲案有卡到伊弟弟劉國華，伊才到警
    察局與被告見面的等語（見臺灣高雄地方法院檢察署91年度
    偵字第19655 號卷第30頁背面、37頁背面、38頁及44頁），
    足見劉建華對於是誰通知及為何到警局與被告見面之情節，
    前後供述不一，已有可疑，且如果只是因為有卡到劉建華弟
    弟或需要劉建華替被告向「阿元」取回欠款，實不需要請劉
    建華親自到警局與被告見面，更遑論竟在警局以向「阿元」
    取回欠款作為交換不供出其胞弟涉案之情形，亦有違常情。
    再者，劉建華於前述臺灣高雄地方法院檢察署91年度偵字第
    19655 號案件中先是證述「阿元」欠被告2 、30萬元，伊去
    向「阿元」要錢時，阿元說沒有那麼多錢，先還10萬元，伊
    就拿去給被告父親，後經偵辦人員告知陳俊源（綽號阿元）
    有涉案到警局作筆錄，又改稱當時進去與被告談弟弟的事，
    出來時，陳俊源與被告吵架為了欠錢的事，當時陳俊源就走
    了，當時只知他叫「阿源」，後來才會找菜頭去找他的等語
    （同上偵卷第31、39頁），則既然當時陳俊源有在警局，為
    何警察或被告不直接向陳俊源收取欠款即可，竟要大費周章
    請劉建華去向「阿元」收取欠款，實有可疑，況劉建華在88
    年11月15日向「阿元」取回10萬元，至被告被起訴審理終結
    前，被告隨時有可能供出其他人涉案之情節，惟劉建華就後
    續欠款均無下文，亦未向被告說明收取之情形，與一般作為
    交換條件應完成任務之情形不符，故劉建華供述交付10萬元
    給被告父親係收取「阿元」之欠款一節，應係杜撰之詞，委
    無足採。綜上，被告於羈押禁見期間，乙○○及劉建華竟無
    端分別交付1 萬元及10萬元予被告及被告父親，被告辯稱係
    遭警員找來乙○○及劉建華遊說栽槍，並給予安家費一事，
    亦非全無可採。
(三)、證人即警員戊○○雖於本院審理中證稱：「（問：警方在偵
    辦過程中，除被告與律師外，其他人可否在場？）除非有指
    定之親屬在場，其他人不能在場」、「（問：你認識乙○○
    跟劉建華？）我完全不認識」等語（見本院卷94年7 月6 日
    審判筆錄），與乙○○、劉建華均證述認識戊○○，且在警
    局與被告溝通時有見到戊○○在場等語（參見臺灣高等法院
    高雄分院91年度上更(一)字第205 號卷第114 頁及臺灣高雄地
    方法院檢察署91年度偵字第19655 號卷第38頁、第69頁背面
    ）不符，衡情乙○○、劉建華與戊○○並無怨隙，並無捏造
    有到警局等不合常理之詞之必要，反觀，戊○○身為員警，
    若證述有乙○○、劉建華等人出入警局對伊自身職務有不利
    之影響，故其作相反之證述以免自陷不利之境況，亦屬常情
    ，故應以乙○○、劉建華證述認識戊○○，並在警局有見過
    戊○○等語較為可採。而乙○○證述僅到過警局2 、3 次，
    而劉建華則表示僅到過警局1 次，惟乙○○交付1 萬元予被
    告係在89年1 月13日，已如前述，足見乙○○至少在89年1
    月13日有到警局，而劉建華表示係到警局後才交10萬元給被
    告父親，足見劉建華是在88年11月15日前有到警局，亦如前
    述；然劉建華卻又說在警局有看到乙○○跟陳俊源，而被告
    父親丁○○亦稱有在88年12月22日見到劉建華，再參以乙○○證述在警局勸被告認槍時，被告明確表示沒有槍了，被告
    帶警方去取槍（88年11月8 日及88年11月29日）是後來的事
    等語，由乙○○及劉建華供述之時間點及在場人員觀之，劉
    建華絕非僅到過警局1 次，且乙○○先後出入警局與被告接
    觸期間甚長，惟均在被告遭羈押初未帶同警方取槍前，被告
    即與乙○○、劉建華等人見過面，而受不當之干擾，亦堪認
    定。
(四)、又被告抗辯警方安排與家人會面，伊擔心家人安危，才配合
    答應栽槍等語，核與證人丁○○於本院證述於88年12月21日
    戊○○打電話通知會客，伊於翌日（即22日）買機票南下，
    當日上午11時許到達高雄市政府警察局旁華園飯店等候高雄
    市刑警大隊人接應與被告會面，當時劉建華也在場等語相符
    ，有卷附玉山銀行信用卡消費明細對帳單1 紙在卷可稽（見
    臺灣高等法院高雄分院91年上更(一)字第205 號卷第263 頁）
    ，足見被告確實曾於88年12月22日在警局與家人會面，應堪
    採信。故以當時被告羈押禁見中，卻在警局不斷有四海幫等
    之幫派份子自由出入警局勸伊認槍，必然承受相當壓力，又
    突然在警局與家人會客，掛心家人安危，亦屬人之常情，故
    被告在此情形下，於88年12月22日所製作之警詢筆錄自難認
    係完全出於自由陳述，故被告抗辯自白並非出於任意性，亦
    可堪認定，揆諸前揭說明，自不得以被告該次警詢筆錄之自
    白作為認定被告有罪之證據。再者，被告為警借提後，立即
    經檢察官之偵訊，惟當時被告既受幫派份子之壓力，又擔心
    家人之安危，不敢冒然向檢察官供陳上情，故該次偵訊筆錄
    僅簡單表示未受刑求等語，自不能以此認被告於偵查中亦有
    自白，而作為認定被告有罪之證據。
(五)、再者，該制式半自動手槍經取出後，鑑定結果，認槍管內具
    陸條右旋之來復線，機械性能良好，認具殺傷力，固為被告
    所不否認，並有內政部警政署刑事警察局88年12月6 日刑鑑
    字第127124號鑑驗通知書1 紙在卷可稽，然此僅足以證明警
    方取出之該制式半自動手槍具有殺傷力，尚難遽認該制式半
    自動手槍即為被告所受寄藏放。況當時前往寧波公墓取槍之
    錄影帶經向警局函調，已遍尋不到，有卷附高雄市政府警察
    鹽埕分局93年12月22日高市警鹽分三字第0930016562號函覆
    可按，無從勘驗當時取獲過程是否為被告主動帶同警員前往
    ，或是按警員指示查獲。另該制式半自動手槍，已於法院尚
    未依法宣告沒收前，經臺灣高雄地方法院檢察署於92年6 月
    與前案宣告沒收之槍、彈等物一同銷燬，有該署92年5 月20
    日雄檢楠物字第32180 號函及附件檢察官扣押物品處分命令
    、執行銷燬槍枝清冊在卷足佐，則本件亦無從檢驗該制式半
    自動手槍之新、舊、包裝及受潮情形，以判定該把制式半自
    動手槍係被告於88年10月間即已藏放於寧波公墓，或係警員
    臨時放置以配合栽槍之舉，實不應將此無法驗證之不利益歸
    於被告，而逕作為認定被告有罪之證據。
(六)、另公訴人以被告指控戊○○及乙○○涉嫌栽槍而涉犯槍砲彈
    藥刀械管制條例案件，業經臺灣高雄地方法院檢察署檢察官
    於92年1 月29日，以91年度偵字第19655 號不起訴處分確定
    。然查，該不起訴處分書之理由係以乙○○及劉建華雖然分
    別有交1 萬元及10萬元給被告及被告之父親，然尚無法以此
    直接證明戊○○、乙○○確實有栽槍，而以罪嫌不足予以不
    起訴處分。同理，被告於警詢中既然確實有遭戊○○、乙○○等人不當在場之干擾，而影響其自由意志，自不得以戊○○、乙○○等人涉犯槍砲彈藥刀械管制條例案件經不起訴處
    分確定而反面推論被告警詢白自為真實。再者，公訴人以被
    告嗣後於89年1 月19日主動繪製草圖供出尚有槍、彈藏放，
    並於同年月21日帶員警至桃園龜山鄉○○路○段96號搜索，
    惟並未查獲任何槍、彈，若係栽槍，不可能有未查獲槍、彈
    之情形。然查，被告於該次所作之警詢筆錄亦表示：「我捏
    造槍械藏放在龜山鄉的目的是想藉專案人員帶我到該處，因
    該處地理環境我了解，我想趁專案人員不注意時找機會脫逃
    」等語（見另案偵卷所附89年1 月21日調查筆錄，即88年度
    偵字第26283 號卷第2 宗第8 、9 、10頁），更足見該次借
    提查槍純係被告捏造，與本案之制式半自動手槍是否遭栽槍
    並無關聯，自不得以該次未查獲槍、彈即行推論本案該次查
    獲之制式半自動手槍確係被告自行供出，警詢絕無不實在之
    情形。
九、綜前所述，本件公訴人所提出作為認定被告本件犯行之前開
    證據，有前開不合理之處，是否足以認定被告受寄藏該制式
    半自動手槍既非無疑，而公訴人前揭所述犯罪事實及證據亦
    無法達到確信其為真實之程度，當不得遽為不利於被告之認
    定。此外，復查無其他積極證據足供證明被告確有公訴人所
    指寄藏制式手槍之犯行，揆諸前揭判例意旨及說明，即應為
    被告無罪之諭知。
據上論斷，應依刑事訴訟法第301 條第1 項，判決如主文。
本案經檢察官甲○○到庭執行職務。
中　　華　　民　　國　　94　　年　　12　　月　　2 　　日
                  刑事第十五庭審判長  法　官  唐照明
                                      法  官  呂憲雄
                                      法  官  陳筱蓉
以上正本證明與原本無異。
如不服本判決，應於收受送達後10日內向本院提出上訴書狀。
中　　華　　民　　國　　94　　年　　12　　月　　5　　日
　　　　　　　　　　　　　　　　　    書記官  梁瑜玲
